【裁判字號】    95,上易,1317
【裁判日期】    951221
【裁判案由】    傷害等
【裁判全文】
臺灣高等法院臺中分院刑事判決        95年度上易字第1317號
上  訴  人
即  被  告  丙○○
            丁○○
前 列 二人
共      同
選任辯護人  蘇哲科  律師
上列上訴人因傷害等案件，不服臺灣南投地方法院95年度易字第
256號中華民國95年9月12日第一審判決（起訴案號：臺灣南投地
方法院檢察署95年度調偵字第16號），提起上訴，本院判決如下
：
    主      文
上訴駁回。
丙○○、丁○○均緩刑參年。
    事實及理由
一、本案經本院審理結果，認第一審以上訴人即被告（下稱被告
    ）丙○○犯刑法第二百七十七條第一項之普通傷害罪及第三
    百零五條恐嚇危害安全罪，就傷害罪部分判處有期徒刑四月
    ，就恐嚇罪部分判處拘役四十日，並均諭知易科罰金折算之
    標準為銀元三百元（即新臺幣九百元）折算一日；另被告丁
    ○○犯刑法第三百零五條恐嚇危害安全罪及第三百五十四條
    毀損器物罪，就恐嚇罪部分判處拘役五十日，就毀損罪部分
    判處拘役三十日，定應執行刑為拘役七十日，並諭知易科罰
    金折算之標準為銀元三百元（即新臺幣九百元）折算一日，
    認事用法及量刑均無不當，應予維持，並引用第一審判決書
    記載之事實、證據及理由（如附件）。
二、被告丁○○坦承有毀損之行為，惟否認有恐嚇之犯行，被告
    丙○○否認有傷害、恐嚇之犯行，被告二人在本院未提出其
    他有利之證據，上訴意旨仍否認有恐嚇或傷害之犯行，而指
    摘原判決不當，自無理由，應予駁回。
三、按被告丁○○未曾因故意犯罪受有期徒刑以上刑之宣告，又
    被告丙○○於八十四年間，因犯過失致死罪，經法院判處有
    期徒刑一年二月，緩刑四年確定，於緩刑期滿，緩刑之宣告
    並未經撤銷，被告丙○○亦未曾因故意犯罪受有期徒刑以上
    刑之宣告，有臺灣高等法院被告前案紀錄表附卷可稽，被告
    二人因一時失慮觸犯刑罰，犯罪情節及造成之危害尚非嚴重
    ，被告二人於原審判決後，已與告訴人乙○○、甲○○達成
    和解，並給付和解金額新臺幣七萬元完畢，此有和解筆錄一
    件附卷為憑，告訴人乙○○（同時兼告訴人甲○○之代理人
    ）於本院審理時並表示願意原諒被告二人等語（見本院卷第
    四四頁）。本院斟酌上情，認被告二人經此教訓，應知所警
    惕，當無再犯之虞，本院認被告二人所受本案刑之宣告，以
    暫不執行為適當，爰均併予宣告緩刑三年，以勵自新。又被
    告行為後，刑法第七十四條關於緩刑之規定，於九十四年二
    月二日修正公布，並於九十五年七月一日施行，然被告犯罪
    在新法施行前，新法施行後，緩刑之宣告，應適用新法第七
    十四條之規定（最高法院九十五年五月二十三日第八次刑事
    庭會議決議第七點參照），自不生新舊法比較之問題，應逕
    依修正後之刑法七十四條第一項第一款宣告之，附此敘明。
據上論斷，應依刑事訴訟法第三百六十八條、第三百七十三條、
刑法第七十四條第一項第一款，判決如主文。
本案經檢察官戊○○到庭執行職務。
中    華    民    國    95    年    12    月    21    日
              刑事第十一庭  審判長法  官  陳  朱  貴
                                  法  官  何  志  通
                                  法  官  胡  文  傑
上列正本證明與原本無異。
不得上訴。
                                  書記官  陳  文  琴
中    華    民    國    95    年    12    月    21    日
                                                      Ｒ


司法院資訊處製作；財團法人民間司法改革基金會備份。
